# 关联交易认定问题

提问人：18640367578 时间：2021-10-09 14:33:05
请教陈版@chenyiwei 及各路大侠
甲公司为IPO企业，乙公司为与甲公受同一控制下主板上市公司。在报告期内，存在乙公司向甲公司采购设备A后与其资产设备简单组装用于丙公司的项目建设，丙公司同时也向甲公司采购项目配套设备B。
模式一：丙公司分别就A、B设备进行招标，甲乙公司分别中标
模式二：丙公司就A设备相关产品招标，B产品未进行招标
模式三：A、B相关设备，均未招标。
以上三种模式，基于IPO项目。模式一可以不认定为关联交易，模式二、三应当认定为关联交易。
请教陈版，就以上三种模式，基于IPO企业，认定为关联交易是否合理？
谢谢陈版！

回答人：chenyiwei
模式一下，乙公司向甲公司采购设备A，即虽然设备A是乙公司中标，但也是向甲公司采购的，这一过程同样应认定为关联交易。情形二、三属于关联交易。